【裁判字號】    89,易,1877
【裁判日期】    891215
【裁判案由】    詐欺
【裁判全文】
臺灣臺北地方法院刑事判決                        八十九年度易字第一八七七號
    公  訴  人  臺灣臺北地方法院檢察署檢察官
    被      告  乙○○
右列被告因詐欺案件，經檢察官提起公訴（八十九年度偵字第一二八九三號），本院
判決如左：
    主      文
乙○○意圖為自己不法之所有，以詐術使人將本人之物交付，累犯，處有期徒刑伍月
。
    事      實
一、乙○○前於民國八十年間因妨害風化案件，經本院判處有期徒刑五年八月，為臺
    灣高等法院駁回上訴，並經最高法院上訴駁回而確定在案，於八十三年十二月一
    日假釋出監，付保護管束後，又因撤銷假釋及保護管束，於八十五年十月十五日
    入監執行殘刑二年五月又十四日，並與其於八十五年間所犯經臺灣士林地方法院
    判處有期徒刑四月確定之詐欺案件合併執行，原應執行至八十八年五月三十日縮
    刑期滿，嗣於八十七年七月三日假釋出監，期滿未經撤銷而以已執行完畢論。竟
    仍不知悔悟，於八十九年二月十九日下午三時許，在臺北市○○路、昆明街口與
    其舊識甲○○相遇，因得知甲○○於歌廳工作時兼有從事煙酒之買賣，乃意圖為
    自己不法之所有，佯稱欲購買香煙供應候選人競選服務處，而向甲○○詐購七星
    牌香煙五箱（每箱五十條，計二百五十條香煙），買入價格計新臺幣八萬元，甲
    ○○不察，信以為真，即與乙○○共乘一部計程車訂購香煙，於購得香煙車行至
    臺北市二二八紀念公園時，其復偽稱要將香煙送往附近之地點交貨，要甲○○先
    下車等候付款，致使甲○○陷於錯誤，將車上所載送之七星牌香煙五箱交付之，
    其於詐得香煙後之一、二十分鐘，又電聯甲○○至臺北市○○街萬國大樓旁等候
    付款，甲○○因久候不見其出面，其於事後亦避不見面，始知受騙。
二、案經被害人甲○○訴由臺北市政府警察局萬華分局報請臺灣臺北地方法院檢察署
    檢察官偵查起訴。
    理      由
一、訊據被告乙○○固坦承其有於上開時、地取走香煙而未付款之情事，惟矢口否認
    有詐欺之犯行，辯稱：香煙是一姓名不詳、年約六十歲、綽號「阿忠」之男子說
    要買的，他當時叫車子來把香煙載走，後來我打電話給他，沒有聯絡上，是他說
    要在萬國大樓付款的，我因找不到「阿忠」，就沒有去萬國大樓見告訴人甲○○
    。之後，我也把告訴人之電話號碼弄丟了，故一直未能付款，我出獄後會付款給
    告訴人云云。經查，右揭事實，業據告訴人指訴甚詳，告訴人於本院審理時並陳
    稱：被告於買香煙時，未曾提及有「阿忠」之人，而我雖未在固定之歌廳工作，
    但都有拜託歌廳之人告知被告聯絡我之方式，被告當時將香煙載走時，只說是載
    到附近，一、二十分鐘後，始電聯更改付款之地點，然就未再出現過等語，是若
    被告確係為「阿忠」代購香煙，則其對於當初「阿忠」如何聯絡購買香煙、購買
    之種類、數量、香煙交付之地點及貨款之交付等事，應能詳加敘述，又縱使其事
    後無法聯絡「阿忠」，其亦應告知告訴人事由，乃其竟一去不返，避不見面，顯
    見其上開所辯，均屬卸責之詞，其使告訴人交付所訂購之香煙，並更改付款之地
    點，顯有為自己不法所有之意圖及施用詐術之犯行。綜上事證，被告犯行堪以認
    定，應予依法論科。
二、核被告所為，係犯刑法第三百三十九條第一項之詐欺取財罪。查被告前曾於八十
    年間因妨害風化案件，經本院判處有期徒刑五年八月，為臺灣高等法院駁回上訴
    ，並經最高法院上訴駁回而確定在案，於八十三年十二月一日假釋出監，付保護
    管束後，又因撤銷假釋及保護管束，於八十五年十月十五日入監執行殘刑二年五
    月又十四日，並與其於八十五年間所犯經臺灣士林地方法院判處有期徒刑四月確
    定之詐欺案件合併執行，原應執行至八十八年五月三十日縮刑期滿，嗣於八十七
    年七月三日假釋出監，期滿未經撤銷而以已執行完畢論，此有臺灣高等法院檢察
    署刑案紀錄簡覆表一件在卷可徵，其於刑之執行完畢五年之內再犯本件有期徒刑
    以上之罪，為累犯，應依刑法第四十七條規定，加重其刑。爰審酌被告之品行、
    犯罪之動機、方法、所生之危害及於犯罪後迄未返還告訴人香煙價款等一切情狀
    ，量處如主文所示之刑，以資懲儆。
據上論斷，應依刑事訴訟法第二百九十九條第一項前段，刑法第三百三十九條第一項
、第四十七條，罰金罰鍰提高標準條例第一條前段判決如主文。
本案經檢察官陳進德到庭執行職務
中      華      民      國    八十九    年      十二    月    十五      日
                                    臺灣臺北地方法院刑事第五庭
                                        法  官  朱夢蘋
右正本證明與原本無異。
如不服本判決，應於判決送達後十日內向本院提出上訴狀
                                        書記官  周小玲
中      華      民      國  八十九    年      十二    月    二十九    日
附錄本案論罪科刑法條：
刑法第三百三十九條
一意圖為自己或第三人不法之所有，以詐術使人將本人或第三人之物交付者，處五年
  以下有期徒刑、拘役或科或併科一千元以下罰金。
二以前項方法得財產上不法之利益或使第三人得之者亦同。
三前二項之未遂犯罰之。


司法院資訊處製作；財團法人民間司法改革基金會備份。
